# 新修订的企业会计准则第 16 号——政府补助中的“其他收益”科目列报

提问人：237148652 时间：2017-07-11 14:30:44
先放链接新修订的准则链接：http://kjs.mof.gov.cn/zhengwuxin ... 525382877887480.pdf 求助陈板和各位大神，本次新准则添加的“其他收益”科目是否应属于经常性损益？第十一条中描述的与企业日常经营活动相关和无关，目前有无确切的区分方法？
召唤大神~~~~~~~~~~~~~~~~~~~~~

回答人：chenyiwei
对于这个问题，近期版面上已有多次讨论。在准则应用指南出台前，我们的意见是：与资产相关的政府补助和与收益相关的政府补助，如果是对应于“日常活动”（这里对“日常活动”的定义参照存货、收入准则中对“日常活动”的界定标准）范畴内的主营业务成本、其他业务成本、销售费用或管理费用的，可以适用修订后准则中对“日常活动”的规定。另外需注意：这些项目被确认为属于“日常活动”，还应确保有一定的发生频率，即定期、经常性、有规律地发生，事实上已成为经常性损益的组成部分。

提问人：237148652 时间：2017-07-12 11:00:07
谢谢陈版，另外准则里提及的采用未来适用法，我的与资产相关补助，是按照以未来收到的补助为节点开始使用新准则，还是以未来摊销金额开始使用新准则？ 比如我 16 年收到 1 笔100w与资产相关并花了， 16 年递延余额为 80 万，这 80 万需要按照未来适用摊销冲折旧费用或单独记其他收益吗？

回答人：chenyiwei
前期已收到的政府补助在 2017 年内的摊销金额也应按照新的政府补助准则核算。企业应依据新准则的规定明确各类政府补助的列报方法是采用总额法还是净额法。如采用净额法的，则应在 2017 年初将递延收益余额冲减资产价值。

提问人：wangba2500 时间：2017-08-04 15:34:48
陈版主，目前就碰到您所说的问题，各方持不同意见 （ 1 ）对于冲减的资产是否需要进行进项税转出的 （ 2 ）是否有 2017 年 1 月 1 日存在的递延收益冲减资产原值的已公告案例

回答人：chenyiwei
1 、不需要，这是会计处理，不涉及增值税税务处理的调整。 2 、建议查阅Wind或*等客户端确定。

提问人：lhj229 时间：2017-08-11 13:24:07
陈版主，你的意思“企业应依据新准则的规定明确各类政府补助的列报方法是采用总额法还是净额法。如采用净额法的，则应在 2017年初将递延收益余额冲减资产价值。“，那么是不是说 2017 年以后一个公司收到的政府补助可以有总额法，同时又有净额法，两种方法同时在公司报表附注中体现？一个公司对收到的不同政府部门发放的与资产相关的政府补助，可以分别采用总额法或者净额法反映在报表附注中？？？是不是这样理解，谢谢解答

回答人：chenyiwei
目前我的理解是对与日常活动相关的政府补助（贴息除外，下同）只能选择全部采用总额法或全部采用净额法，即这两种方法的选择是一项会计政策，一旦确定就应适用于全部政府补助，不得随意变更。

提问人：zengfengxia 时间：2017-08-24 21:12:06
陈版，“与日常活动相关的政府补助（贴息除外，下同）只能选择全部采用总额法或全部采用净额法，即这两种方法的选择是一项会计政策，一旦确定就应适用于全部政府补助，不得随意变更。”陈版这个观点是不是没有改变？ 最近有听到准则并未限制在一个企业内同时适用总额法和净额法的会计政策的说法，不是很理解。事实上政府补助准则应该还是利润表观的一个准则，从利润表的角度，无论是与资产相关还是与收益相关其实都是根据被补助项目支出对损益的影响分摊或直接计入损益。因此企业收到的政府补助对当期损益的列报影响应当有一个相同的逻辑，而不应是A补助总额法，B补助净额法（除已明确会计处理的贴息，这样理解对吗？）

回答人：chenyiwei
我目前还是原来的理解。

提问人：zengfengxia 时间：2017-08-25 10:01:11
谢谢陈版回复，另外，cas28第三条“企业应当对相同或者相似的交易或者事项采用相同的会计政策进 行处理。但是，其他会计准则另有规定的除外。”是否也是规范的这种情况？

回答人：chenyiwei
可以适用这一条。当然这一条并不是专为这种情况而准备的。